臺灣高等法院臺南分院刑事判決　　　　　　 九十三年度上訴字第一八三號　　Ｃ
　　　上　訴　人　臺灣雲林地方法院檢察署檢察官
　　　上　訴　人
　　　即　被　告　甲　○　○
　　　指定辯護人　本院公設辯護人　乙　○　○
右上訴人因被告違反槍砲彈藥刀械管制條例案件，不服臺灣雲林地方法院九十二年度
訴字第六五九號中華民國九十三年一月三十日第一審判決（起訴案號：臺灣雲林地方
法院檢察署九十二年度偵字第四二三九號；併辦案號：臺灣雲林地方法院檢察署九十
三年度偵字第四九六號），提起上訴，本院判決如左：
      主      文
原判決撤銷。
甲○○未經許可，寄藏手槍，處有期徒刑陸年，併科罰金新臺幣貳拾伍萬元，罰金如
易服勞役，以罰金總額與陸個月之日數比例折算。扣案之義大利ＴＡＮＦＯＧＬＩＯ
廠製九ｍｍ制式手槍壹把（槍枝管制編號：0000000000）、彈匣壹個、制
式九０子彈顆（原受託寄藏肆顆，鑑驗試射壹顆，剩顆）、達姆彈參顆均沒收。
      事      實
一、甲○○前於民國（下同）八十一年間，因違反懲治盜匪條例案件，經臺灣高等法
    院高雄分院以八十一年上訴字第一五五號判處有期徒刑七年六月，並於八十一年
    四月十日確定；又於八十三年間，因煙毒等案件，經臺灣高雄地方法院以八十三
    年度訴字第二一九一號判處有期徒刑三年八月確定，嗣前開二案經先後接續執行
    ，於八十六年十二月二十六日假釋出獄，假釋期間付保護管束，至九十二年十一
    月十三日期滿。詎甲○○於假釋期間，仍不知悔改，明知姓名年籍不詳之綽號「
    俊哥」男子所交付具有殺傷力之義大利ＴＡＮＦＯＧＬＩＯ廠製Ｐ１９Ｃｏｍｐ
    ａｃｔＣｏｍｂａｔ型、口徑９ｍｍ制式手槍一把（槍枝管制編號：00000
    00000），及供上述手槍使用之具有殺傷力９ｍｍ制式子彈一顆（因鑑定之
    需已試射用畢），均屬槍砲彈藥刀械管制條例所管制之槍枝、彈藥，非經主管機
    關之許可，不得寄藏、持有之，竟於九十一年十月間某日，在高雄某處，未經主
    管機關之許可，受該綽號「俊哥」之男子委託，而代為保管寄藏該制式手槍及子
    彈，並將之攜回雲林縣二崙鄉○○村○○路一之二號住處藏放。嗣於九十二年十
    月九日晚上八時三十分許，甲○○因攜帶上述槍枝（不含彈匣）、子彈，在雲林
    縣斗六市○○街四七之三號「龍行天下」電子遊藝場為警當場查獲，並扣得該手
    槍一把及子彈一顆。又甲○○於上開時間即九十一年十月間某日所受託寄藏之彈
    匣壹個、制式九０子彈三顆、達姆三顆於九十二年九月十九日掉落於鍾明中位於
    雲林縣斗六市○○路五十五巷四九之一號住處，嗣於九十二年十二月二十四日中
    午十二時許，為鍾明中在上址打掃時發現，又扣得甲○○受託寄藏之彈匣壹個、
    制式九０子彈三顆、達姆彈三顆。
二、案經雲林縣警察局報請臺灣雲林地方法院檢察署檢察官偵查起訴及送請併辦。
      理      由
一、右述事實，已據被告甲○○於原審審理時坦白承認，復有手槍一枝、彈匣一個，
    、子彈四顆、達姆彈三顆等扣案可資佐證，而該扣案槍、彈經送請內政部警政署
    刑事警察局鑑定結果，認送鑑義大利制式手槍一枝（槍枝管制編號：00000
    00000號）係義大利ＴＡＮＦＯＧＬＩＯ廠製Ｐ１９ＣｏｍｐａｃｔＣｏｍ
    ｂａｔ型口徑９ｍｍ制式手槍，槍管內具陸條右旋來復線，經檢視其欠缺滑套固
    定銷，惟仍可擊發同口徑制式子彈，認具殺傷力；送鑑制式子彈，係口徑９ｍｍ
    之制式子彈（試射一顆），認具殺傷力，此有該局九十二年十一月十九日刑鑑字
    第０九二０一九六六六四號槍彈鑑定書一份附卷可稽，足見上開手槍一枝及子彈
    一顆均屬制式槍、彈，確實具有殺傷力。亦足徵被告自白與事實相符，可予採信
    。本件事證明確，被告犯行可予認定。
二、按槍砲彈藥刀械管制條例第七條第四項、第十二條第四項，係將「持有」與「寄
    藏」為分別處罰之規定，則單純之「持有」固不包括「寄藏」，但「寄藏」之受
    人委託代為保管，其保管本身所為之「持有」，既係「寄藏」之當然結果，法律
    上自宜僅就「寄藏」行為為包括之評價，不應另就「持有」予以論罪（最高法院
    七十四年臺上字第三四００號判例參照）。查本件被告甲○○於事實欄所載之時
    、地受託代為保管，未經許可而寄藏持有上開具殺傷力之制式手槍一枝及制式子
    彈、達姆彈，核其所為，係犯槍砲彈藥刀械管制條例第七條第四項未經許可寄藏
    手槍罪及同條例第十二條第四項之未經許可寄藏子彈罪。偵查檢察官於起訴書「
    證據及所犯法條」欄，雖認被告係犯未經許可持有手槍及子彈罪，惟其起訴書之
    犯罪事實欄已敘及被告受綽號「俊哥」之男子之託而代為寄藏槍彈，即已起訴被
    告非法寄藏手槍、子彈之行為，而蒞庭檢察官於原審亦當庭表示更正起訴書所載
    之被告所犯罪名，是此部分應係起訴書有所誤載，應予敘明。又移送併辦之臺灣
    雲林地方法院檢察署九十三年度偵字第四九六號有關被告受託寄藏之彈匣壹個、
    制式九０子彈三顆、達姆三顆於九十二年九月十九日掉落於鍾明中位於雲林縣斗
    六市○○路五十五巷四九之一號住處，嗣於九十二年十二月二十四日中午十二時
    許，為鍾明中在上址打掃時發現部分，本院經核與檢察官起訴之犯罪事實有實質
    上一罪之關係，屬同一事實，本院自得併予審理，亦此明。被告甲○○以一寄
    藏槍、彈行為同時觸犯上開二罪名，為想像競合犯，應從一重之同條例第七條第
    四項之未經許可寄藏手槍罪處斷。
三、原審予以論罪科刑，並量處有期徒刑伍年陸月，固非無見。惟查：經警於九十二
    年十二月二十四日中午十二時許在雲林縣斗六市○○路五十五巷四九之一號所扣
    得甲○○受託寄藏之彈匣壹個、制式九０子彈三顆、達姆三顆之事實，原審未及
    審酌，即有未洽。被告上訴意旨猶執前詞，否認犯罪，雖不足採，惟檢察官上訴
    為有理由及原判決亦有可議，自應由本院將原判決撤銷改判。爰審酌被告有懲治
    盜匪條例、煙毒等前科，有臺灣高等法院被告全國前案紀錄表、臺灣高雄地方法
    院八十三年度訴字第二一九一號刑事判決在卷可參，於假釋期間，不思悔改，復
    受友人之託而代為保管槍枝、子彈，再有犯罪行為，且其持有槍、彈之時間已有
    一年，為警查獲時係隨身攜帶，所持有者又係制式手槍及子彈，機械性能均佳，
    其對社會秩序及公共安全之危險性較高，暨其犯後坦承犯行之態度、所查獲之槍
    枝欠缺彈匣及滑套固定銷，並無證據足認被告曾使用所持有之槍彈另犯他罪等一
    切情狀，量處如主文第二項所示之刑，併就所處罰金部分諭知易服勞役之折算標
    準，以示懲儆。
四、扣案之制式手槍一枝（不含彈匣，槍枝管制編號：0000000000）、彈
    匣壹個、制式九０子彈三顆、達姆三顆為槍砲彈藥刀械管制條例所禁止製造、持
    有之違禁物，應依刑法第三十八條第一項第一款規定宣告沒收之；至於其中制式
    子彈一顆因鑑定之需而試射剩餘彈殼、彈頭，已非違禁物，爰對此部分不予宣告
    沒收。
五、被告甲○○經合法傳喚，無正當理由不到庭，爰不待其陳述逕行判決。
據上論斷，應依刑事訴訟法第三百六十九條第一項前段、第三百六十四條、第二百九
十九條第一項前段、第三百七十一條，槍砲彈藥刀械管制條例第七條第四項、第十二
條第四項，刑法第十一條前段、第五十五條、第四十二條第三項、第三十八條第一項
第一款，罰金罰鍰提高標準條例第二條，判決如主文。
本案經檢察官李傳來到庭執行職務。
中    華    民    國      九十三      年      五      月      二十六    日
          臺灣高等法院臺南分院刑事第五庭
                                      審判長法官  楊    明    章
                                            法官  戴    勝    利
                                            法官  顏    基    典
右正本證明與原本無異。
如不服本判決，應於判決送達後十日內向本院提出上訴狀，其未敘述理由者並應於提
出上訴狀後十日內向本院補提理由書（應附繕本)。
                                      法院書記官  呂    嘉    文
中    華    民    國      九十三      年      五      月      二十七    日
附錄法條：
槍砲彈藥刀械管制條例第七條：
未經許可，製造、販賣或運輸火砲、肩射武器、機關槍、衝鋒槍、卡柄槍、自動步槍
、普通步槍、馬槍、手槍或各類砲彈、炸彈、爆裂物者，處死刑、無期徒刑或七年以
上有期徒刑；處徒刑者，併科新台幣三千萬元以下罰金。
未經許可，轉讓、出租或出借前項所列槍砲、彈藥者，處無期徒刑或五年以上有期徒
刑，併科新台幣一千萬元以下罰金。意圖供自己或他人犯罪之用，而犯前二項之罪者
，處死刑或無期徒刑；處徒刑者，併科新台幣五千萬元以下罰金。
未經許可，持有、寄藏或意圖販賣而陳列第一項所列槍砲、彈藥者，處五年以上有期
徒刑，併科新台幣一千萬元以下罰金。第一項至第三項之未遂犯罰之。
槍砲彈藥刀械管制條例第十二條
未經許可，製造、販賣或運輸子彈者，處一年以上七年以下有期徒刑，併科新台幣五
百萬元以下罰金。未經許可，轉讓、出租或出借子彈者，處六月以上五年以下有期徒
刑，併科新台幣三百萬元以下罰金。
意圖供自己或他人犯罪之用，而犯前二項之罪者，處三年以上十年以下有期徒刑，併
科新台幣七百萬元以下罰金。未經許可，持有、寄藏或意圖販賣而陳列子彈者，處五
年以下有期徒刑，併科新台幣三百萬元以下罰金。
第一項至第三項之未遂犯罰之。
